# 企业合并100%100%控股时被合并方可以调整至公允价值核算吗

提问人：xuruxin 时间：2020-11-09 16:09:34
老师，企业合并100%控股时被合并方可以调整至公允价值核算吗？如果可以的话准则依据是？

回答人：chenyiwei
《企业会计准则讲解 2010 》第二十一章第三节（原纸质书P338）：
六、被购买方的会计处理
非同一控制下的企业合并中，购买方通过企业合并取得被购买方 100 ％股权的，被购买方可以按照合并中确定的可辨认资产、负债的公允价值调整其账面价值。除此之外，其他情况下被购买方不应因企业合并改记有关资产、负债的账面价值。